【裁判字號】    89,交訴,30
【裁判日期】    890621
【裁判案由】    過失致死
【裁判全文】
臺灣基隆地方法院刑事判決                          八十九年度交訴字第三號
    公  訴  人  台灣基隆地方法院檢察署檢察官
    被      告  乙○○
右列被告因過失致死案件，經檢察官提起公訴（八十九年度偵字第一三二一號），本
院判決如左：
    主      文
乙○○因過失致人於死，處有期徒刑陸月，如易科罰金，以參佰元折算壹日，緩刑貳
年。
    事      實
一、乙○○於民國八十九年二月二十一日二十一時十五分許，騎乘車號ＪＦＺ—０四
    五號重型機車，沿基隆市○○路自暖江橋往基隆方向行駛，途經該路段五十二號
    前，本應注意汽車行進中駕駛人應注意車前狀況，隨時採取必要安全措施，而依
    當時情形並無不能注意之情事，竟疏未注意車前狀況，撞及當時由左至右穿越道
    路行走之江少林，致江少林倒地，受有硬腦膜下出血、額頂及胸部鈍挫傷等傷害
    ，經送醫急救後，於同年三月十二日不治死亡。
二、案經基隆市警察局第三分局報請台灣基隆地方法院檢察署檢察官偵查起訴。
    理      由
一、訊據被告乙○○固坦承於右揭時地駕車撞及被害人江少林，致江少林死亡之情事
    ，惟矢口否認有過失致死之犯行，並辯稱：伊當時時速僅二十公里，且被害人本
    已往前走，突又轉身往回走，撞及伊所騎乘之機車車頭菜籃，伊並無過失；又被
    害人案發時意識相當清楚，其後發生死亡結果，當係手術後，因年邁而死亡云云
    。惟查，前揭犯罪事實，業據被害人之子甲○○指訴綦詳，復據證人即當場目擊
    事故發生經過之大客車司機顧明志於警訊中證述明確，且被害人江少林確於上開
    時地因本件車禍致硬腦膜下出血死亡，業經台灣基隆地方法院檢察署檢察官督同
    法醫師相驗明確，有相驗屍體證明書、驗斷書及勘驗筆錄在卷可稽，並有道路交
    通事故調查表一紙及現場照片等附卷可考，且果真如被告所言係被害人輕輕碰撞
    伊所騎乘機車車頭之菜籃，則被害人焉會受有前述頭部傷害，並發生死亡之結果
    ，是被告前揭所辯顯係卸責之詞，不足採信。
二、按駕駛人應注意車前狀況，並隨時採取必要之安全措施，道路交通安全規則第九
    十四條第三項定有明文。被告於前揭時地駕駛車輛應注意能注意而不注意上開規
    定，以致肇事，被告之行為顯有過失，又本件事故經送往台灣省基宜區車輛行車
    事故鑑定委員會鑑定結果為「鄭秋東駕駛重機車由暖江橋往八堵路方向行駛，途
    經肇事地茲於遇見行人江少林穿越道路情形下，因未採取必要安全措施，致撞及
    江少林肇事。江少林由鄭車之左向右穿越道路（鄭車應有較大之預見防範空間）
    ，應無肇事因素」，亦認為被告對於本件事故有過失，有該委員會基宜鑑字第八
    九０二一五號鑑定意見書在卷可按，且被害人之死亡，係由被告之行為所致，其
    間有相當因果關係，本件事證已臻明確，被告之犯行洵堪認定。
三、核被告所為，係犯刑法第二百七十六條第一項之過失致人於死罪。爰審酌被告過
    失程度之輕重、所生之危害非輕、肇事後猶飾詞卸責、惟事後已與被害人家屬為
    民事和解，賠償新台幣二百二十萬元（有和解書附卷可參）等一切情狀，量處如
    主文所示之刑，並諭知易科罰金折算之標準。又被告前未曾受有期徒刑以上刑之
    宣告，有台灣基隆地方法院檢察署刑案資料查註紀錄表在卷可稽，經此偵審教訓
    ，應知警惕，當無再犯之虞，本院認本判決所宣告之刑，以暫不執行刑罰為宜，
    爰併諭知緩刑二年，以勵自新。
據上論斷，應依刑事訴訟法第二百九十九條第一項前段，刑法第二百七十六條第一項
，第四十一條，第七十四條第一款，罰金罰鍰提高標準條例第一條前段、第二條，判
決如主文。
本案經檢察官林楨森到庭執行職務。
中      華      民      國      八十九      年      六      月  二十一  日
                                    臺灣基隆地方法院交通法庭
                                            法    官  林火炎
右正本證明與原本無異。
對於本件判決如有不服，應於收受送達後十日內，向本院提出上訴書狀，上訴於臺灣
高等法院，並按他造當事人之人數附具繕本。
                                            書  記  官 黃致祥
中      華      民      國      八十九      年      六      月  二十八  日
附錄論罪法條
刑法第二百七十六條第一項
因過失致人於死者，處二年以下有期徒刑、拘役或二千元下以罰金。


司法院資訊處製作；財團法人民間司法改革基金會備份。
